【裁判字號】    89,易,4369
【裁判日期】    900202
【裁判案由】    傷害等
【裁判全文】
臺灣板橋地方法院刑事判決                        八十九年度易字第四三六九號
    公  訴  人  臺灣板橋地方法院檢察署檢察官
    被      告  甲○○
                丙○○
右列被告因傷害等案件，經檢察官提起公訴（八十九年度偵字第一七六九八號），本
院判決如左：
    主  文
甲○○傷害人之身體，處拘役參拾日，如易科罰金以參佰元折算壹日。
丙○○損壞他人之營業用小客車右前葉子板，足以生損害於他人，處罰金肆仟元，如
易服勞役以參佰元折算壹日；被訴傷害部分無罪。
    事  實
一、丙○○於民國八十九年九月十六日下午六時三十分許，在台北縣蘆洲市○○街三
    十二之一號門前，見乙○○駕駛其所有之車號九Ｌ─三九九號營業用小客車停放
    該處，而認此舉造成其出入不便而心生不滿，竟基於毀損他人之物之故意，以腳
    踩踏上開營業用小客車之右前葉子板，造成該右前葉子板凹損，足以生損害於乙○○。乙○○於翌日凌晨六時許，將上情告知其夫甲○○，甲○○即前往台北縣
    蘆洲市○○街三十二之一號前與丙○○理論，雙方發生爭吵，甲○○竟基於傷害
    丙○○身體之故意，徒手毆打丙○○之頭部、胸部及下腹部等處，丙○○因此受
    有鼻子挫擦傷及瘀傷、左前胸壁挫腫傷、瘀傷及下腹挫傷等傷害。
二、案經乙○○、丙○○分別訴由台北縣警察局蘆洲分局報請台灣板橋地方法院檢察
    署檢察官偵查起訴。
    理  由
一、有罪部分：
  （一）右揭被告甲○○傷害丙○○之事實，訊據被告甲○○除辯稱：我是用拳毆打
        丙○○頭部約二下，沒有毆打丙○○的胸部及腹部云云外，餘均坦承不諱，
        並經告訴人丙○○於偵審中指訴甚詳，且有祐民綜合醫院驗傷診斷書一份附
        卷可稽。又被告甲○○於警訊時陳稱：我是空手毆打丙○○，丙○○未受傷
        云云，嗣於檢察官偵查中供稱：我與丙○○拉扯，我僅以手推丙○○云云，
        顯見其供詞有避重就輕之情形，是其辯稱未毆打丙○○之胸部及下腹部云云
        ，不足採信。此部分事證明確，應堪認定。
  （二）右揭被告丙○○毀損乙○○所有之上開營業用小客車右前葉子板之事實，業
        據被告丙○○於偵審中坦承不諱，核與告訴人乙○○指訴之情節大致相符，
        並有上開營業小客車右前葉子板受損照片二張、車籍作業系統─查詢認可資
        料一份附卷可稽。此部分事證亦甚明確，洵堪認定。
  （三）核被告甲○○所為，係犯刑法第二百七十七條第一項之普通傷害罪。核被告
        丙○○所為，係犯刑法第三百五十四條之毀損罪。公訴意旨另認被告丙○○
        有毀損上開營業小客車之保險桿之犯行，惟被告丙○○於偵審中始終堅詞否
        認有毀損該車保險桿之犯行，而告訴人乙○○就被告丙○○究係持安全帽或
        木棍毀損其保險桿乙節，於偵審中之供述亦前後不一，乙○○雖提出上開營
        業小客車之照片二張為證，惟乙○○係駕駛營業小客車為業，而行車發生碰
        撞亦會造成保險桿凹損之情形，此部分僅有告訴人乙○○之指訴，尚乏佐證
        ，不能認定被告丙○○有毀損上開營業小客車保險桿之犯行，併此敘明。爰
        審酌被告甲○○、丙○○之犯罪動機、犯罪時所受之刺激、犯罪之手段、被
        害人丙○○所受之傷勢、被害人乙○○所受之損害、暨犯後之態度等一切情
        狀，分別量處如主文所示之刑，並就被告甲○○所受拘役之宣告依法諭知易
        科罰金之折算標準，暨就被告丙○○所受罰金之宣告依法諭知易服勞役之折
        算標準。
二、無罪部分：
  （一）公訴意旨另認︰被告丙○○於八十九年九月十六日下午六時三十分許，在台
        北縣蘆洲市○○街三十二之一號門前，持安全帽一頂及木棍一支，基於傷害
        之故意，毆打乙○○之身體，致乙○○受有右側腕關節上肢及下背部多處淤
        傷合併瘀血腫痛等傷害，因認被告丙○○另涉犯刑法第二百七十七條第一項
        之普通傷害罪嫌云云。
  （二）按犯罪事實應依證據認定之，無證據不得推定其犯罪事實，又不能證明被告
        犯罪者，應諭知無罪之判決，刑事訴訟法第一百五十四條、第三百零一條第
        一項分別定有明文。所謂認定犯罪事實之證據，係指足以認定被告確有犯罪
        行為之積極證據而言，該項證據自須適合於被告犯罪事實認定，始得採為斷
        罪資料。又苟未能發現相當證據，或證據不足以證明，自不能以推測或擬制
        之方法，以為裁判基礎，亦有最高法院二十九年上字第三一０五號及四十年
        台上字第八六號判例意旨可資參照。又告訴人之指訴，係以使被告受刑事訴
        追為目的，是其陳述是否與事實相符，仍應調查其他證據以資審認，最高法
        院亦著有五十二年台上字第一三００號判例可憑。
  （三）訊據被告丙○○堅詞否認有傷害乙○○之犯行。查告訴人乙○○於警訊時指
        稱：我正在鎖車門時，丙○○拿安全帽向我打過來，我因害怕故又躲回車內
        ，將車開離現場，在我開離現場前，丙○○用安全帽砸我車頭引擎蓋的部分
        ．．．丙○○有打到我右手上臂的地方云云（見偵卷第八頁背面），其於檢
        察官偵查中陳稱：丙○○持木棍及以腳踩我車，他持安全帽打我肩，還要我
        去報警，隔天早上他又要打我，我才去報警云云（見偵卷第二十六頁），嗣
        於八十九年十二月十二日本院訊問時陳稱：我看見丙○○拿安全帽敲我的車
        ，把我車板金敲凹並用木棍敲我的保險桿，我下車跟他理論，他用木棍打我
        後背部，我想我敵不過他，就把車開走云云，再於九十年一月十九日本院訊
        問時陳稱：我停車後，丙○○拿安全帽砸我車子的葉子板、保險桿，然後不
        知從哪裡拿一根木棍打我的手臂的上臂部分云云，被告丙○○究係持安全帽
        或木棍毆打乙○○？被告丙○○係先砸車或先打人？乙○○陳述之內容前後
        反覆矛盾，實難憑信；又乙○○於八十九年九月十七日至協和醫院驗傷結果
        ，其係受有右側腕關節上肢及下背部多處挫傷合併瘀血等傷害，有該醫院診
        斷證明書一紙附卷可稽，與其於警訊時、檢察官偵查中及本院審理時陳稱被
        告係傷害其右手上臂或肩部云云，不相符合；又依上開協合醫院診斷證明書
        所載，乙○○受傷之程度非屬輕微，然其竟未於受傷後立即就醫治療，又未
        報案請求偵辦，僅於翌日上午六時許告知其夫甲○○，且於甲○○毆傷丙○○，經丙○○提出傷害之告訴後，始補行驗傷，其動機實屬可疑，該診斷證
        明書所記載之傷勢，尚難認係被告丙○○毆打乙○○所致。綜上所述，告訴
        人乙○○指稱被告丙○○有持安全帽及木棍傷害其身體之行為云云，不足採
        信；上開協合醫院診斷證明書亦不能證明乙○○之傷勢係遭被告丙○○毆打
        所致；此外查無證據足證告訴人乙○○之指訴與事實相符，自難僅憑告訴人
        乙○○片面之指訴即認被告丙○○觸犯傷害罪。依上開說明，本件不能證明
        被告丙○○有傷害乙○○之犯行，自應就此部分諭知被告丙○○無罪之判決
        。
據上論斷，應依刑事訴訟法第二百九十九條第一項前段、第三百零一條第一項，刑法
第二百七十七條第一項、第三百五十四條、第四十一條第一項、第四十二條第二項，
罰金罰鍰提高標準條例第一條前段、第二條，判決如主文。
本案經檢察官張云綺到庭執行職務。
中      華      民      國    九十    年      二      月      二        日
                                      臺灣板橋地方法院刑事第三庭
                                          法  官  樊  季  康
右正本證明與原本無異。
如不服本判決，應於判決送達後十日內，向本院提出上訴狀。
                                          書記官  馬  秀  芳
中      華      民      國    九十    年      二      月      九        日
附錄本案論罪科刑法條：
    刑法第二百七十七條
    傷害人之身體或健康者，處三年以下有期徒刑、拘役或一千元以下罰金。
    犯前項之罪因而致人於死者，處無期徒刑或七年以上有期徒刑，致重傷者，處三
    年以上十年以下有期徒刑。
刑法第三百五十四條：
    毀棄、損壞前二條以外之他人之物，或致令不堪用，足以生損害於公眾或他人者
    ，處二年以下有期徒刑、拘役或五百元以下罰金。


司法院資訊處製作；財團法人民間司法改革基金會備份。
